
```{r echo=FALSE, include=FALSE}
library(stargazer)
library(summarytools)
library(VIM)
library(funModeling)
library(writexl)
library(dlookr)
library(kableExtra)
library(mice)
```


# Analyse des données

# Caractéristiques des parents

```{r}
df$statut_matrimonial %>% summarytools::freq() %>% kable()

```

81% des parents des enfants sont des mariés, 8,5% des des veuves, 5,5% sont des séparés et 1,8% des divorcé. On comte 4 mères célibataires, soit 1,5% des femmes ayant des enfants en âge scolaire.



```{r}
df %>% select(taille_menage,Enfants_age_scolaire) %>% descr(headings = F,transpose = T,stats="common") %>% kable(digits = 2)


df %>% ggplot()+ aes(x=Enfants_age_scolaire)+
  geom_boxplot()

df %>% ggplot()+ aes(x=taille_menage)+
  geom_boxplot()


Tail_men_imp <-  imputate_outlier(df,taille_menage,method = "median") 
Enfants_age_scolaire_imp <-  imputate_outlier(df,Enfants_age_scolaire,method = "median")
df <- df %>% cbind(Tail_men_imp,Enfants_age_scolaire_imp)

df %>% select(Tail_men_imp,Enfants_age_scolaire_imp) %>% descr(headings = F,transpose = T,stats="common") %>% kable(digits = 2)



```


```{r}

df %>% aggr()
quanti_desc <- df %>% descr(headings = F,transpose = T,stats = "fivenum") %>% kable()
quanti_desc

```
```{r}
dir.create("resultats")
```



```{r}
library(dlookr)
attach(df)
enfscolaire <-   df %>% dlookr::imputate_outlier(xvar=Enfants_age_scolaire ,method = "capping") 
enfscolaire %>% descr()
```
Le nombre maximal d'enfant en âge scolaire est de 5. 50% des menages ont plus de 2 enfants en âge scolaire





```{r}
df$etre_ecole %>% na.omit() %>% freq()
Nivet <- df$niveau_etude %>% na.omit() %>% questionr::freq(total=T)
Nivet <- cbind(Niveau_etude=rownames(Nivet),Nivet)
rownames(Nivet)=NULL
Nivet


```


```{r}
df$statut_matrimonial %>% cleaner::freq()
Profession_mere <-  df$ocupation_mere %>% cleaner::freq()
Profession_mere <- Profession_mere %>% mutate(percent=round(percent*100,2))
Profession_mere$item <- Profession_mere$item %>%    fct_reorder(.x=Profession_mere$percent)
graph_prof_mere <-  Profession_mere %>% ggplot()+aes(x=item,y=percent,label=paste0(percent,"%"),fill=item)+
  geom_bar(stat = "identity")+
  geom_text(position = position_fill(-1))+
  coord_flip()+
  theme_minimal()+ labs(y="",x="")+
  theme(legend.position = "none",axis.text.x = element_blank(),panel.grid = element_blank())

ggsave(filename = "Profession mere.jpg",plot=graph_prof_mere,bg="white",height = 3)
```


```{r}
Profession_pere <-  df$ocupation_pere %>% cleaner::freq()
Profession_pere <- Profession_pere %>% mutate(percent=round(percent*100,2))
Profession_pere$item <- Profession_pere$item %>% fct_reorder(.x=Profession_pere$percent)
graph_prof_pere <-  Profession_pere %>% ggplot()+aes(x=item,y=percent,label=paste0(percent,"%"),fill=item)+
  geom_bar(stat = "identity")+
  scale_y_continuous(expand = c(0,0))+
  geom_text(position = position_fill(1))+
  coord_flip()+
  theme_minimal()+ labs(y="",x="")+
  theme(legend.position = "none",axis.text.x = element_blank(),panel.grid = element_blank())

ggsave(filename = "Profession pere.jpg",plot=graph_prof_pere,bg="white",height = 3)
```


```{r}

Hab_alimentaire <-  df$habitude_alimentaire %>% cleaner::freq()
Hab_alimentaire<- Hab_alimentaire %>% mutate(percent=round(percent*100,1))
Hab_alimentaire$item <- Hab_alimentaire$item %>%   fct_reorder(.x=Hab_alimentaire$percent)
graph_Hab_alimentaire<-  Hab_alimentaire %>% ggplot()+aes(x=item,y=percent,label=paste0(percent,"%"),fill=item)+
  geom_bar(stat = "identity")+
  geom_text(position = position_fill(0.8))+
  coord_flip()+
  theme_minimal()+ labs(y="",x="")+
  theme(legend.position = "none",axis.text.x = element_blank(),panel.grid = element_blank())

ggsave(filename = "Habitudes alimentaires.jpg",plot=graph_Hab_alimentaire,bg="white",height = 2.5)
```

interdis alimentaires de la mere pendant la période de la  grossesse
```{r}
df$interdit_alimentaire %>% na.omit()
df$interdit_alimentaire <- df$interdit_alimentaire %>% str_to_lower() %>% str_replace("rien","aucun") %>% 
  str_replace("r.a.s","aucun")
df$interdit_alimentaire <- df$interdit_alimentaire %>% str_conv(encoding = "utf-8")
df$interdit_alimentaire %>% table()
```


```{r}
deplace_O_N_imp <- imputate_na(df,xvar = deplace_O_N,method = "mode")
deplace_O_N_imp <- deplace_O_N_imp %>% cleaner::freq()

```


```{r}

deplace_O_N_imp <- deplace_O_N_imp %>% as.data.frame()
deplace_O_N_imp <- deplace_O_N_imp %>% mutate(percent=round(percent*100,1),
         cum_percent=round(cum_percent*100,0)) %>% rename("Residence"=item)

deplace_O_N_imp$ymax <- deplace_O_N_imp$cum_percent
deplace_O_N_imp$ymin <- c(0, head(deplace_O_N_imp$ymax, n=-1))


# Compute label position
deplace_O_N_imp$labelPosition <- (deplace_O_N_imp$ymax + deplace_O_N_imp$ymin) / 2

deplace_O_N_imp$Residence <- deplace_O_N_imp$Residence %>% fct_recode("Déplacé"="Oui","Resident"="Non")

# Compute a good label
deplace_O_N_imp$label <- paste0(deplace_O_N_imp$Residence, "\n Effectif : ", deplace_O_N_imp$count,"\nPourcentage: ",deplace_O_N_imp$percent,"%")



graph_Residence <- ggplot(deplace_O_N_imp, aes(ymax=ymax, ymin=ymin, xmax=4, xmin=3, fill=Residence)) +
  geom_rect() +
  geom_text( x=1, aes(y=labelPosition, label=label, color=Residence), size=6) +
  #scale_fill_brewer(palette=6) +
  scale_fill_manual(values = c("steelblue","forestgreen","pink"))+
  scale_color_manual(values = c("steelblue","forestgreen","pink"))+
  coord_polar(theta="y") +
  xlim(c(-2.5, 4)) +
  theme_void() +
  theme(legend.position = "none")

ggsave(filename = "Deplaces.jpg",plot = graph_Residence,bg="white")

```


## Les caractéristiques de l'enfant

```{r}
caracteres_enfants <- df %>% select(contains("enfant")) %>% descr(transpose = T,stats = "common",headings = T)

caracteres_enfants <- caracteres_enfants %>% as.data.frame()
caracteres_enfants <- cbind(variable=rownames(caracteres_enfants),caracteres_enfants)
rownames(caracteres_enfants)=NULL
caracteres_enfants %>% select(-N.Valid,-Pct.Valid) %>% kable()

```

```{r}
sexe_e <-  imputate_na(df,sexe_enfant, method = "mode")
sexe_e <- sexe_e%>% cleaner::freq(total = T)

sexe_e <- sexe_e %>% as.data.frame()
sexe_e<- sexe_e %>% mutate(percent=round(percent*100,1),
         cum_percent=round(cum_percent*100,0)) %>% rename("sexe"=item)

sexe_e$ymax <- sexe_e$cum_percent
sexe_e$ymin <- c(0, head(sexe_e$ymax, n=-1))


# Compute label position
sexe_e$labelPosition <- (sexe_e$ymax + sexe_e$ymin) / 2

# Compute a good label
sexe_e$label <- paste0(sexe_e$sexe, "\n Effectif : ", sexe_e$count,"\nPourcentage: ",sexe_e$percent,"%")

graph_sexe <- ggplot(sexe_e, aes(ymax=ymax, ymin=ymin, xmax=4, xmin=3, fill=sexe)) +
  geom_rect() +
  geom_text( x=1, aes(y=labelPosition, label=label, color=sexe), size=6) +
  #scale_fill_brewer(palette=6) +
  scale_fill_manual(values = c("steelblue","forestgreen","pink"))+
  scale_color_manual(values = c("steelblue","forestgreen","pink"))+
  coord_polar(theta="y") +
  xlim(c(-2.5, 4)) +
  theme_void() +
  theme(legend.position = "none")

ggsave(filename = "sexe.jpg",plot = graph_sexe,bg="white",height=9,width = 9)

graph_sexe
```




```{r}
Lieu_accouche <- df$Lieu_accouchement %>% questionr::freq(total = T)
La <- imputate_na(df,xvar = Lieu_accouchement,method = "mode")
```

